Images des répertoires du notaire Antoine Albert Laverne pour l'étude IX
Archives nationales de France
Images des répertoires du notaire Antoine Albert Laverne pour l'étude IX
1er février 1871 - 22 février 1900
MC/RE/IX/24 - MC/RE/IX/26
Etude IX; Laverne, Antoine Albert
3 registres
Archives nationales de France
Minutes et répertoires: la loi 2008-696 du 15 juillet 2008 relative aux archives a fixé à 75 ans à compter de la date de l'acte, ou à 25 ans à compter de la date du décès de l'intéressé si ce délai est plus bref, le délai de communication des minutes et répertoires des notaires; ce délai est porté à 100 ans à compter de la date de l'acte si le document se rapporte à un mineur (code du Patrimoine, articles L213-2, 4e d et 5e).
Autres documents de l'étude (dossiers de clients, comptabilité...): s'agissant d'archives privées, ces documents sont communicables selon les modalités fixées par le déposant ou le donateur.
Certains documents ne sont pas accessibles sous leur forme originale en raison de leur mauvais état de conservation.
Registres versés aux Archives nationales en 2007.
Images des répertoires de l’étude IX
Archives de l'étude IX
répertoire d'officier public ministériel
- Répertoire chronologique pour la période 4 février 1871 au 18 février 1878, 4 février 1871 - 18 février 1878; MC/RE/IX/24; Le répertoire comporte 156 feuillets et fait partie d'un registre de 300 feuillets de papier manuscrits, hauteur 36,5 x largeur 28 cm, composé de 13 cahiers. Le registre est en bon état.
  Le registre contient aussi le répertoire du notaire Edmond Bardout pour la période du 22 juillet 1864 au 24 janvier 1871.
  Le répertoire contient les informations suivantes: 1. le n° de l'acte dans l'année; 2. date du jour; 3. nature de l'acte passé en brevet; 4. nature de l'acte passé en minute; 5. nom, prénom, domicile des parties, indication sur la situation et les prix des biens; 6. date d'enregistrement de l'acte; 7. droits d'enregistrement.
  Attention: seuls les actes passés en minute sont conservés; les actes mentionnés dans le répertoire comme passés en simple brevet (colonne 3) ne sont pas conservés par les notaires et ne sont donc pas versés au Minutier (ils sont remis aux clients).
  répertoire
  - Liste chronologique des actes pour la période du 4 février au 30 décembre 1871, 4 février - 30 décembre 1871; 145 v°-160 v°
  - Liste chronologique des actes pour la période du 2 janvier au 31 décembre 1872, 2 janvier - 31 décembre 1872; 161 r°-187 r°
  - Liste chronologique des actes pour la période du 1er janvier au 31 décembre 1873, 1er janvier - 31 décembre 1873; 187 r°-211 r°
  - Liste chronologique des actes pour la période du 2 janvier au 29 décembre 1874, 2 janvier - 29 décembre 1874; 211 r°-232 r°
  - Liste chronologique des actes pour la période du 2 janvier au 31 décembre 1875, 2 janvier - 31 décembre 1875; 232 v°-255 v°
  - Liste chronologique des actes pour la période du 4 janvier au 30 décembre 1876, 4 janvier - 30 décembre 1876; 256 r°-279 v°
  - Liste chronologique des actes pour la période du 2 janvier au 31 décembre 1877, 2 janvier - 31 décembre 1877; 279 v°-298 r°
  - Liste chronologique des actes pour la période du 2 janvier au 18 février 1878, 2 janvier - 18 février 1878; 298 r°-300 v°
- Répertoire chronologique pour la période 19 février 1878 au 2 avril 1895, 19 février 1878 - 2 avril 1895; MC/RE/IX/25; Un registre de 270 feuillets de papier manuscrits, hauteur 36,5 x largeur 25,5cm, composé de 25 cahiers foliotés par le notaire. Le registre est en bon état.
  - Liste chronologique des actes pour la période du 19 février 1878 au 31 décembre 1878, 19 février 1878 - 31 décembre 1878; 1 r°- 13 r°
  - Liste chronologique des actes pour la période du 2 janvier au 31 décembre 1879, 2 janvier - 31 décembre 1879; 13 r°-24 v°
  - Liste chronologique des actes pour la période du 3 janvier au 31 décembre 1880, 3 janvier - 31 décembre 1880; 24 v°-41 v°
  - Liste chronologique des actes pour la période du 3 janvier au 31 décembre 1881, 3 janvier - 31 décembre 1881; 41 r°-56 v°
  - Liste chronologique des actes pour la période du 2 janvier au 28 décembre 1882, 2 janvier - 28 décembre 1882; 56 v°-69 r°
  - Liste chronologique des actes pour la période du 2 janvier au 31 décembre 1883, 2 janvier - 31 décembre 1883; 69 r°-88 r°
  - Liste chronologique des actes pour la période du 2 janvier au 31 décembre 1884, 2 janvier - 31 décembre 1884; 88 r°-104 v°
  - Liste chronologique des actes pour la période du 2 janvier au 30 décembre 1885, 2 janvier - 30 décembre 1885; 104 v°-122 r°
  - Liste chronologique des actes pour la période du 4 janvier au 31 décembre 1886, 4 janvier - 31 décembre 1886; 122 r°-138 v°
  - Liste chronologique des actes pour la période du 3 janvier au 31 décembre 1887, 3 janvier - 31 décembre 1887; 138 v°-154 r°
  - Liste chronologique des actes pour la période du 2 janvier au 31 décembre 1888, 2 janvier - 31 décembre 1888; 154 r°-169 v°
  - Liste chronologique des actes pour la période du 2 janvier au 31 décembre 1889, 2 janvier - 31 décembre 1889; 169 v°-186 r°
  - Liste chronologique des actes pour la période du 4 janvier au 31 décembre 1890, 4 janvier - 31 décembre 1890; 186 v°-202 v°
  - Liste chronologique des actes pour la période du 2 janvier au 31 décembre 1891, 2 janvier - 31 décembre 1891; 202 v°-221 v°
  - Liste chronologique des actes pour la période du 2 janvier au 31 décembre 1892, 2 janvier - 31 décembre 1892; 221 v°-233 v°
  - Liste chronologique des actes pour la période du 2 janvier au 30 décembre 1893, 2 janvier - 30 décembre 1893; 233 v°-250 v°
  - Liste chronologique des actes pour la période du 4 janvier au 31 décembre 1894, 4 janvier - 31 décembre 1894; 250 v°-266 r°
  - Liste chronologique des actes pour la période du 2 janvier 1894 au 2 avril 1895, 2 janvier 1894 - 2 avril 1895; 266 r°-270 r°
- Répertoire chronologique pour la période 2 avril 1895 au 22 février 1900, 2 avril 1895 - 22 février 1900; MC/RE/IX/26; Le répertoire comporte 71 feuillets et fait partie d'un registre de 130 feuillets de papier manuscrits, hauteur 36 x largeur 25,5 cm, composé de 10 cahiers foliotés par le notaire. Le registre est en bon état.
  Le registre contient aussi le répertoire du notaire Albert Eugène Laverne pour la période du 22 février 1900 au 13 octobre 1903.
  - Liste chronologique des actes pour la période du 2 avril au 31 décembre 1895, 2 avril - 31 décembre 1895; 1 r°-12 v°
  - Liste chronologique des actes pour la période du 3 janvier au 31 décembre 1896, 3 janvier - 31 décembre 1896; 12 v°-30 r°
  - Liste chronologique des actes pour la période du 2 janvier au 31 décembre 1897, 2 janvier - 31 décembre 1897; 30 r°-43 v°
  - Liste chronologique des actes pour la période du 4 janvier au 31 décembre 1898, 4 janvier - 31 décembre 1898; 43 v°-55 r°
  - Liste chronologique des actes pour la période du 2 janvier au 30 décembre 1899, 2 janvier - 30 décembre 1899; 55 r°-69 r v°
  - Liste chronologique des actes pour la période du 2 janvier au 22 février 1900, 2 janvier - 22 février 1900; 69 r°-71 v°